臺灣高等法院民事裁定
110年度抗字第1276號
抗  告  人  阿里實業有限公司

法定代理人  梁家源    同上
上列抗告人因與相對人林家良等6人間請求酌定租金事件，對於
中華民國110年8月23日臺灣桃園地方法院110年度補字第402號裁
定關於核定訴訟標的價額部分提起抗告，本院裁定如下：
    主  文
原裁定關於核定訴訟標的價額部分廢棄。
本件訴訟標的之價額應核定為新臺幣伍拾肆萬貳仟玖佰玖拾陸元
。
    理  由
一、抗告人於原法院起訴主張：伊為第三人黃沈桂珠（下稱黃沈
    桂珠）之債權人，嗣黃沈桂珠死亡後，黃沈桂珠對伊之債務
    及其所有坐落桃園市○鎮區○○段000地號土地（下稱系爭土地
    ，權利範圍1512分之5），即由相對人黃永耀、黃永慶、黃
    怡菁、黃韻如、黃盈潔（下稱黃永耀等5人）共同繼承，另
    相對人林家良則為系爭土地之地上權人（權利範圍4分之1，
    下稱系爭地上權），故黃永耀等5人應受有租金利益。伊前
    向原法院執行處就系爭地上權聲請強制執行，相對人林家良
    提起第三人異議之訴，經原法院109年度訴字第1734號判決
    認系爭地上權無租金之約定，撤銷強制執行程序。爰依民法
    第835條之1規定，訴請酌定系爭地上權之租金為自民國109
    年8月至110年8月止每年新臺幣（下同）54萬2,996元等語。
    原裁定以系爭地上權10年租金，核定本件訴訟標的價額為54
    2萬9,960元，應徵第一審裁判費5萬4,757元。抗告人不服，
    提起抗告，抗告意旨略以：伊係訴請酌定系爭地上權1年（
    即自109年8月至110年8月止）租金為54萬2,996元，並非10
    年，原裁定核定訴訟標的價額顯有違誤，爰聲明廢棄原裁定
    等語。
二、按訴訟標的之價額，由法院核定。核定訴訟標的之價額，以
    起訴時之交易價額為準；無交易價額者，以原告就訴訟標的
    所有之利益為準，民事訴訟法第77條之1第1、2項定有明文
    。經查，抗告人主張原法院109年度訴字第1734號判決認黃
    永耀等5人與林佳良就系爭地上權並未約定租金，依民法第8
    35條之1規定，以系爭地上權權利範圍4分之1及系爭土地110
    年度申報地價，以年息10％計算，請求酌定系爭地上權自109
    年8月至110年8月止之租金為54萬2,996元等情，有上開判決
    影本、系爭土地謄本及地價查詢資料在卷可稽（見壢簡字卷
    第7至9、43、45頁），則本件訴訟標的價額應依抗告人就該
    訴訟標的所有之利益為準，亦即依其訴之聲明主張系爭地上
    權1年（即109年8月起至110年8月止）之租金價額，核定為5
    4萬2,996元。至抗告人訴之聲明所核算1年租金與黃永耀等5
    人就系爭土地之權利範圍是否相符，以及數額正當與否等項
    ，則屬訴有無理由之實體事項，核與訴訟標的價額無關，附
    此敘明。
三、綜上所述，本件訴訟標的價額應核定為54萬2,996元。抗告
    意旨指摘原裁定核定訴訟標的價額為542萬9,960元為不當，
    聲明廢棄，為有理由，爰由本院廢棄另核定如主文第2項所
    示。又原裁定關於核定訴訟標的部分既經廢棄，關於命補繳
    裁判費部分即失所依據，應俟本件訴訟標的價額核定確定後
    ，由原法院另為適當之處理，附此敘明。
四、據上論結，本件抗告為有理由，爰裁定如主文。
中　　華　　民　　國　　110 　年　　12　　月　　1 　　日
                  民事第四庭
                      審判長法  官  傅中樂
                            法  官  呂淑玲
                            法  官  汪曉君
正本係照原本作成。
本裁定除以適用法規顯有錯誤為理由外，不得再抗告。如提起再
抗告，應於收受送達後10日內委任律師為代理人向本院提出再抗
告狀。並繳納再抗告費新臺幣１千元。
中　　華　　民　　國　　110 　年　　12　　月　　2 　　日

　  　　　　　　　　　　　　書記官  戴伯勳